# 解释 16 号追溯调整 IPO 申报表

提问人：LINGJIA543 时间：2023-07-06 21:28:34
陈老师，您好，项目组现在服务IPO企业，申报期（2020-2023.6），公司从2023.1.1开始适用解释 16 号—单项交易确认的租赁负债和使用权资产，产生应纳税暂时性差异和可抵扣暂时性差异并进行追溯调整，公司从2021.1.1开始适用新租赁准则。
1 、请问上述调整需要追溯至新租赁开始适用日的最早期间 2021 年度吗，还是仅调整 2022 年度财务报表相关科目即可；
2 、如若只需追溯调整 2022 年度财务报表，因影响净利润，导致每股收益、净资产收益率等发生变动，IPO申报报表需要同步调整 2022 年度的财务指标吗？
3 、 2022 年度的正式报表发生变动，对应原始报表与申报报表差异报告、主要税种纳税鉴证报告也需要同步调整 2022 年度的相关财务数据吗？
麻烦陈老师帮忙解答下，非常感谢！

回答人：chenyiwei
1 、与租赁相关的递延所得税资产、负债的确认问题的追溯口径与新租赁准则的衔接办法一致，即如果当初新租赁准则实施系采用“不完全追溯调整法”（即仅调整 2021 年 1 月 1 日的留存收益和资产负债，不调整更早期间数据）的，则与之相关的递延所得税资产、负债的调整也遵循同样的原则。
2 、 2022 年度的正式报表发生变动，对应原始报表与申报报表差异报告、主要税种纳税鉴证报告也需要同步调整 2022 年度的相关财务数据。